臺灣高等法院刑事裁定
110年度抗字第1125號
抗  告  人  章朕滕原名曹子龍 



受  刑  人  吳昊恩


上列抗告人因沒入保證金案件，不服臺灣新北地方法院中華民國
110年5月6日裁定（110年度聲字第1330號），提起抗告，本院裁
定如下：
    主  文
抗告駁回。
    理  由
一、原裁定意旨略以：抗告人即具保人章朕滕原名曹子龍（下稱
    抗告人）因被告吳昊恩（下稱被告）背信案件，經依檢察官
    指定之保證金額新臺幣（下同）20萬元，出具現金保證後，
    將被告釋放，茲因被告經臺灣新北地方檢察署檢察官依法傳
    喚，無正當理由不到案執行，復經該署檢察官囑託臺灣桃園
    地方檢察署檢察官拘提無著，又具保人經通知亦未遵期通知
    或帶同被告到案接受執行等情，有臺灣新北地方檢察署暫收
    訴訟案款臨時收據、送達證書、臺灣桃園地方檢察署函及拘
    票各1 份、通知書及其送達證書各4 份、受刑人及具保人之
    戶役政連結作業系統各1 份附卷足參，是被告顯已逃匿，檢
    察官聲請裁定沒入抗告人繳納之保證金及實收利息，核無不
    合，應予准許等語。
二、抗告意旨略以：抗告人聽聞被告曾因病入院治療，並無逃匿
    ，抗告人僅一介平民，沒有權利把人押去法院，不知悉法律
    規定意義，亦未接到通知要帶被告到案執行，而被告業經判
    決確定而至執行之境，抗告人本得依法聲請退保，為此提起
    抗告，請求撤銷原裁定，發還保證金等語。
三、按具保之被告逃匿者，應命具保人繳納指定之保證金額，並
    沒入之。不繳納者，強制執行。保證金已繳納者，沒入之。
    依第118條規定沒入保證金時，實收利息併沒入之；第118條
    第1項之沒入保證金，以法院之裁定行之，刑事訴訟法第118
    條第1項、第119條之1第2項、第121條第1項分別定有明文。
    再因有罪判決確定，受刑人入監執行者，具保人始免除具保
    之責任，刑事訴訟法第119條第1項亦有明文規定。
四、經查：
  ㈠抗告人因被告違反證券交易法等案件，經檢察官指定保證金2
    0萬元，由抗告人繳納保證金釋放被告乙節，有臺灣新北地
    方檢察署刑事保證金收據影本在卷可考（見110年度執聲沒
    字第144號執行卷宗），又被告違反證券交易法等案件，經
    本院以106年度金上訴字第18號判決分別判處不得易科罰金
    之有期徒刑3年3月，及得易科罰金之有期徒刑3月，並經最
    高法院以108年度台上字第1578號判決駁回上訴，於109年8
    月19日確定，有各該刑事判決書及本院被告前案紀錄表在卷
    可稽。嗣被告經檢察官分別合法傳喚，並通知抗告人應通知
    或帶同被保人即被告於109年12月28日到案接受執行，逾期
    該被保人如逃匿，即依法聲請沒入保證金，前開執行傳票於
    109年12月10日送達被告之住所「桃園市○○區○○○路0號」，
    因不獲會晤應受被告本人，亦無受領文書之同居人或受僱人
    ，將該通知於同年12月15日寄存於該處之警察機關即「桃園
    市政府警察局大園分局草漯派出所」，而前開通知於109年1
    2月10日分別送達抗告人住所「新北市○○區○○街00號3樓」及
    抗告人居所「新北市○○區○○街00○0號」，由抗告人同居人收
    受，有臺灣新北地方檢察署送達證書附卷可稽（見110年度
    執聲沒字第144號執行卷宗），是上開執行傳票及具保通知
    依法於109年12月25日及同年12月10日分別對被告、抗告人
    發生送達效力，但被告未遵期到案執行，檢察官囑託臺灣桃
    園地方檢察署代為執行拘提被告並執行，惟經按址拘提均未
    獲，有臺灣新北地方檢察署110年1月25日新北檢德卯109執1
    1852字第1100007181號函、臺灣桃園地方檢察署110年3月5
    日桃檢俊甲110執助335字第1109020692號函、拘票在卷可按
    ，且被告亦無在監在押之情，足認被告顯有逃匿之事實。
(二)按具保係以命具保人提出保證書及繳納相當之保證金方式，
    而釋放被告，其為羈押之替代手段，而繳納保證金之目的即
    在擔保被告按時出庭或接受執行，使訴訟程序得以順利進行
    ，是如被告經合法傳喚而無正當理由不到庭接受審判或執行
    ，即屬「逃匿」之行為。再者，傳喚被告到案執行時一併通
    知具保人，給予具保人督促被告到案執行之機會，具保人仍
    無法督促被告到案執行，難謂以達擔保被告之按時出庭或接
    受執行之責任。抗告人於被告經傳喚、拘提未到場，可認抗
    告人未盡具保人督促被告到案執行之義務與責任，而抗告人
    提出被告109年11月25日於敏盛綜合醫院就醫之診斷證明書
    ，僅得證明被告曾於109年11月25日到院門診，接受藥物治
    療，宜續門診追蹤治療，被告經傳喚未於109年12月28日到
    案執行，可認有逃匿之事實，原裁定依前揭規定裁定沒入抗
    告人繳納之保證金暨實收利息，於法並無不合。抗告人徒執
    前詞置辯，請求撤銷原審裁定，其抗告為無理由，應予駁回
    。
據上論斷，應依刑事訴訟法第412條，裁定如主文。 
中　　華　　民　　國　　110 　年　　7 　　月　　29　　日
        　　　　  刑事第十二庭  審判長法  官  陳如玲
　　　　　　　　　                    法  官  郭惠玲
　　　　　　　　　                    法  官  廖建瑜
以上正本證明與原本無異。
不得再抗告。
                                      書記官  邵佩均
中　　華　　民　　國　　110 　年　　7 　　月　　29　　日